臺灣屏東地方法院刑事判決　　　　　　　96年度訴字第1026號
公　訴　人　臺灣屏東地方法院檢察署檢察官
被　　　告　乙○○
指定辯護人　本院公設辯護人甲○○
上列被告因違反槍砲彈藥刀械管制條例案件，經檢察官提起公訴
（96年度偵字第3964號），本院判決如下：
    主  文
乙○○未經許可，持有可發射子彈具有殺傷力之改造手槍，處有
期徒刑貳年，併科罰金新臺幣伍萬元，罰金如易服勞役，以新臺
幣壹仟元折算壹日，緩刑伍年，緩刑期間付保護管束。扣案之改
造手槍壹支（槍枝管制編號0000000000，含彈匣壹個）及子彈
顆均沒收。
    事  實
一、乙○○明知可發射子彈具有殺傷力之改造手槍及制式子彈，
    為槍砲彈藥刀械管制條例第4 條第1 項第1 款、第2 款所稱
    之槍砲及彈藥，非經中央主管機關許可，不得持有。詎因有
    人與其爭奪女友，彼此發生口角，惟恐對方對其個人與家人
    不利，為求防身，竟未經許可，基於持有可發射子彈具有殺
    傷力之改造手槍及子彈之犯意，於96年2 月底，在屏東縣萬
    丹鄉社中村菜寮「唐老鴨網咖」前，以新臺幣6 萬4 千元（
    起訴書誤載為6 萬3 千元）之代價，向不詳姓名綽號「阿勇
    」之成年男子，購買可發射子彈具有殺傷力之改造手槍1 支
    （槍枝管制編號0000000000，含彈匣1 個）及口徑9mm 之制
    式子彈5 顆（另附具子彈外型之金屬物1 顆），而未經許可
    持有之。嗣於96年6 月14日晚上7 時許，在屏東縣屏東市○
    ○里○○路980 號住處，為警查獲，扣得上開制式子彈5 顆
    （因鑑定試射2 顆，僅剩3 顆），並在該住處後方之鐵皮屋
    起獲上開改造手槍1 支（含彈匣1 個）。
二、案經屏東縣警察局屏東分局報請臺灣屏東地方法院檢察署檢
    察官偵查起訴。
    理  由
壹、程序方面：
一、按被告以外之人，於審判外之言詞或書面陳述，除法律有規
    定者外，不得作為證據，刑事訴訟法第159 條第1 項定有明
    文。被告以外之人（包括證人、鑑定人、告訴人、被害人及
    共同被告等）於審判外之言詞或書面陳述，為所謂傳聞證據
    ，由於傳聞證據有悖於法院直接審理及言詞審理之精神，妨
    礙當事人之反對詰問權，影響程序正義之實現，除法律有規
    定者（例如同法第159 條第2 項、第159 條之1 至第159 條
    之5 、第206 條等）外，原則上不具有證據能力。
二、依刑事訴訟法第198 條及第206 條規定，得選任鑑定人或囑
    託醫院、學校或其他相當之機關、團體為鑑定者，限於法院
    、審判長、受命法官或檢察官，否則其所為鑑定即屬傳聞證
    據，而不具有證據能力。惟由於司法警察機關調查中之案件
    ，或有量大或急迫之情形，為因應實務之現實需求，認為當
    然有鑑定之必要者，基於檢察一體原則，得由該管檢察長對
    於轄區內之案件，以事前概括選任鑑定人或囑託鑑定機關（
    團體）之方式，俾便轄區內之司法警察官、司法警察對於調
    查中之此類案件，得即時送請事前已選任之鑑定人或囑託之
    鑑定機關（團體）實施鑑定，業據法務部於92年9 月1 日以
    法檢字第092035083 號函釋在案。又依臺灣高等法院檢察署
    檢察長概括選任鑑定人或囑託鑑定機關（團體）名冊所載，
    內政部警政署刑事警察局為臺灣高等法院檢察署檢察長概括
    囑託為槍彈有無殺傷力之鑑定機關，則本件屏東縣警察局屏
    東分局送請內政部警政署刑事警察局所為之槍彈鑑定，自具
    有證據能力。
貳、實體方面：
一、前揭事實，迭據被告乙○○於警詢、檢察官偵查中及本院審
    理時坦承不諱，並有扣案之改造手槍（含彈匣1 個）及制式
    子彈5 顆可資佐證，且經屏東縣警察局送請內政部警政署刑
    事警察局鑑定結果，扣案之改造手槍1 支，認係由仿BERETT
    A 廠92FS型半自動手槍製造之槍枝，換裝土造金屬槍管而成
    ，擊發功能正常，可供擊發適用子彈使用，研判具殺傷力；
    扣案之制式子彈5 顆，認均係口徑9mm 制式子彈，採樣2 顆
    試射，認具殺傷力等情，有內政部警政署刑事警察局96年7
    月6 日刑鑑字第0960093390號槍彈鑑定書1 件在卷可稽，事
    證明確，被告犯行洵堪認定。
二、核被告所為，係犯槍砲彈藥刀械管制條例第8 條第4 項之未
    經許可持有可發射子彈具有殺傷力之改造手槍罪及第12條第
    4 項之未經許可持有子彈罪。被告未經許可同時持有上開改
    造手槍及子彈，一行為觸犯二相異罪名，為異種想像競合犯
    ，應從一重之未經許可持有可發射子彈具有殺傷力之改造手
    槍罪處斷。又槍砲彈藥刀械管制條例第8 條第4 項之未經許
    可持有可發射子彈具有殺傷力之改造手槍罪，其法定本刑為
    3 年以上10年以下有期徒刑，併科新臺幣700 萬元以下罰金
    ，不可謂為不重，被告因他人與其爭奪女友，引發口角，惟
    恐對方對其個人與家人不利，為求防身，一時思慮欠周，而
    購買槍枝及子彈，以致罹此重罪，且始終未持以為非作歹，
    對社會治安並未造成太大之危害，本院認其犯罪之情狀尚堪
    憫恕，縱處以法定最低刑仍嫌過重，因依刑法第59條規定，
    酌量減輕其刑。爰審酌被告並無前科，素行良好，及其持有
    槍彈雖對社會治安有所危害，但其動機純屬為求防身，且持
    有之數量尚非甚鉅，暨其於犯罪後坦承犯行，頗有悔改之意
    等一切情狀，量處如主文所示之刑，並諭知罰金易服勞役之
    折算標準。被告未曾因故意犯罪受有期徒刑以上刑之宣告，
    有臺灣高等法院被告前案紀錄表在卷可憑，其偶因一時失慮
    致罹刑章，經此罪刑宣告，應知所警惕，而無再犯之虞，本
    院因認其所受宣告之刑，以暫不執行為適當，併予宣告緩刑
    5 年，緩刑期間付保護管束，以勵自新。扣案之改造手槍1
    支（槍枝管制編號0000000000，含彈匣1 個）及子彈3 顆，
    係屬違禁物，均依刑法第38條第1 項第1 款規定，予以宣告
    沒收。至已因試射而擊發之子彈2 顆及具子彈外型之金屬物
    1 顆，均不具殺傷力而非違禁物，均不予宣告沒收，併此敘
    明。
據上論斷，應依刑事訴訟法第299 條第1 項前段，槍砲彈藥刀械
管制條例第8 條第4 項、第12條第4 項，刑法第11條前段、第55
條、第59條、第42條第3 項前段、第74條第1 項第1 款、第93條
第1 項、第38條第1 項第1 款，判決如主文。
本案經檢察官陳俊宏到庭執行職務。
中　　華　　民　　國　　96　　年　　12　　月　　28　　日
                  刑事第三庭    審判長法  官  吳永宋
                                      法  官  趙家光
                                      法  官  春生
以上正本證明與原本無異。
如不服本判決應於收受本判決送達後10日內向本院提出上訴書狀
，其未敘述上訴理由者，並得於提起上訴後10日內向本院補提理
由書狀（均須按他造當事人之人數附繕本）「切勿逕送上級法院
」。
中　　華　　民　　國　　96　　年　　12　　月　　28　　日
                                     書記官  唐淑嫻
附錄本判決論罪科刑法條：
槍砲彈藥刀械管制條例第8條第4項：
未經許可，持有、寄藏或意圖販賣而陳列第1 項所列槍枝者，處
3 年以上10年以下有期徒刑，併科新臺幣700 萬元以下罰金。
槍砲彈藥刀械管制條例第12條第4項：
未經許可，持有、寄藏或意圖販賣而陳列子彈者，處5 年以下有
期徒刑，併科新台幣300 萬元以下罰金。
